【裁判字號】    90,交易,112
【裁判日期】    900525
【裁判案由】    過失傷害
【裁判全文】
臺灣雲林地方法院刑事判決                          九十年度交易字第一一二號
    公  訴  人  臺灣雲林地方法院檢察署檢察官
    被      告  丙○○
右列被告因過失傷害案件，經檢察官提起公訴（九十年度偵字第一二六九號），本院
判決如左：
    主  文
丙○○因過失傷害人，處拘役伍拾日，如易科罰金，以參佰元折算壹日。
    事  實
一、丙○○於民國九十年一月一日下午五時十八時許，駕駛車牌號碼ＱＯ－一四七五
    號自用小客車，沿雲林縣西螺鎮○○里○○路由北往南方向行駛，途經北一路與
    東一路之交岔路口時，原應注意車輛行至無號誌之交岔路口時，支線道車應暫停
    讓幹線道車先行，而依當時天候、路況均良好之情形，並無不能注意之情事，竟
    疏未注意，見甲○○騎乘車號ＶＴＴ－九二二號重型機車沿雲林縣新安里東一路
    之幹線道由西向東方向行來，竟未暫停讓甲○○機車先行，猶貿然以時速二十至
    三十公里之車速駛入上開路口，適甲○○行經該處無號誌交岔路口時，亦疏未注
    意左右來車，減速慢行以作隨時停車之準備，而貿然以每小時五十公里之車速通
    過該處交岔路口，致丙○○所駕駛之上開小客車右前輪上板、右後照鏡及右前車
    門處與甲○○所騎乘之重型機車車頭在該路口發生碰撞，使甲○○人車倒地後受
    有左側股骨頭及骨幹骨折之傷害。丙○○於肇事後向接獲報案前來現場處理之雲
    林縣警察局西螺分局西螺派出所警員乙○○自首而接受裁判。
二、案經丙○○自首及被害人甲○○訴由雲林縣警察局西螺分局報請台灣雲林地方法
    院檢察署檢察官偵查起訴。
    理  由
一、訊據被告丙○○對於右揭時地行經交岔路口見自右方駛來之告訴人甲○○時，未
    減速慢行並即時煞車禮讓告訴人幹線道車先行，致兩車發生碰撞，並使告訴人受
    傷等情坦承不諱，核與告訴人甲○○指訴之情節相符，復有道路交通事故調查報
    告表及現場照片五幀附卷可稽，且告訴人行駛之東一路劃有雙黃線，為幹線道一
    節，亦經證人即承辦警員乙○○到庭證述屬實。至現場交岔路口拍攝之照片六幀
    所示，被告與告訴人各自行駛之道路係以稻田相隔，均可清晰察覺對方行駛之動
    向，有上開照片六幀附於本院卷可參，益徵被告於本院自承：我遠遠已見告訴人
    自右方行來，我以為距離足夠我通過路口等語應與事實相符。而告訴人因本件車
    禍受有如事實欄所示之傷害，亦有診斷證明書一紙在卷足憑。按車輛行至無號誌
    交岔路口，支線道車應暫停讓幹線道車先行，道路交通安全規則第一百零二條第
    一項第二款定有明文。被告駕車自應遵守上開規定，而依當時情形並無不能注意
    之情事，竟疏未注意，在行經交岔路口時見告訴人機車自右方行來，未暫停讓告
    訴人之幹線道車先行，竟貿然通過路口以致肇事，自應負過失之責。且告訴人因
    本件車禍受傷，與被告之過失行為間顯有相當因果關係。雖告訴人行經交岔路口
    時，係屬幹線車而享有路權，然依上開路口之視野廣闊，告訴人應能察覺被告車
    輛欲通過路口，然亦疏未注意左右來車並減速慢行，而自承以每小時五十公里之
    車速超速行駛，而對本件車禍之發生亦有過失（道路交通安全規則第九十三條第
    一項第四款參照），然仍不影響被告過失責任之成立。本件事證明確，被告程雯
    倩之過失傷害犯行，洵堪認定。
二、核被告丙○○所為，係犯刑法第二百八十四條第一項前段之過失傷害罪。又被告
    於肇事後即向警方報案接受偵訊並坦承肇事，業經證人即承辦警員乙○○結證在
    卷，被告對於未經發覺之犯罪自首而接受裁判，應依刑法第六十二條前段自首之
    規定減輕其刑。爰審酌被告素行良好、被告與告訴人對本件事故均有過失、所生
    之危害非鉅、犯後態度良好、及被告雖願意賠償告訴人新台幣（下同）十萬元，
    然因告訴人要求被告應賠償其二十萬元，致尚未與告訴人達成民事和解賠償等一
    切情狀，量處如主文所示之刑。末按刑法第四十一條：「犯最重本刑為三年以下
    有期徒刑以下之刑之罪，而受六月以下有期徒刑或拘役之宣告，因身體、教育、
    職業或家庭之關係，執行顯有困難者，得以一元以上三元以下折算一日，易科罰
    金」，已於九十年一月十日經總統公布修正為第四十一條第一項：「犯最重本刑
    為五年以下有期徒刑以下之刑之罪，而受六個月以下有期徒刑或拘役之宣告，因
    身體、教育、職業、家庭之關係或其他正當事由，執行顯有困難者，得以一元以
    上三元以下折算一日，易科罰金」，同年月十二日生效。本件被告犯罪日期在前
    述法律修正前，犯罪後法律已有變更，然比較新舊法，本件均得易科罰金，依刑
    法第二條第一項前段之規定，應適用裁判時之新法即修正後之刑法第四十一條第
    一項規定，諭知易科罰金之折算標準，以資懲儆，併此敘明。
據上論斷，應依刑事訴訟法第二百九十九條第一項前段，刑法第二條第一項前段、第
二百八十四條第一項前段、第六十二條前段、第四十一條第一項前段，罰金罰鍰提高
標準條例第一條前段、第二條，判決如主文。
本案經檢察官陳永豐到庭執行職務
中      華      民      國      九十      年      五    月    二十五    日
                                        臺灣雲林地方法院刑事第二庭
                法  官  趙  思  芸
右正本證明與原本無異。
如不服本判決，應於判決送達後十日內向本院提出上訴狀( 應附繕本 )。
                                            書記官  王  淑  美
中      華      民      國      九十      年      五    月    二十五    日
刑法第二百八十四條
因過失傷害人者，處六月以下有期徒刑、拘役或五百元以下罰金，致重傷者，處一年
以下有期徒刑、拘役或五百元以下罰金。
從事業務之人，因業務上之過失傷人害者，處一年以下有期徒刑、拘役或一千元以下
罰金，致重傷者，處三年以下有期徒刑、拘役或二千元以下罰金。


司法院資訊處製作；財團法人民間司法改革基金會備份。
